臺灣臺北地方法院民事判決　　　　　　 100年度訴字第3849號
原　　　告　花旗（台灣）商業銀行股份有限公司
法定代理人　管國霖
訴訟代理人　何岳儒律師
複代理人　　林經洋
被　　　告　汪文孝
上列當事人間請求清償借款事件，本院於民國一００年十二月十
二日言詞辯論終結，判決如下：
    主    文
被告應給付原告新臺幣伍拾萬伍仟貳佰玖拾元，及按附表所示
金額、期間、利率計算之利息。
訴訟費用由被告負擔。
    事實及理由
甲、程序方面：
一、本件依兩造間信用貸款約定書第二十三條、信用卡約定條款
    第二十四條，兩造合意以本院為第一審管轄法院，依民事訴
    訟法第二十四條規定，本院自有管轄權。
二、按訴狀送達後，原告不得將原訴變更或追加他訴，但有下列
    各款情形之一者，不在此限：(二)請求之基礎事實同一者；(三)
    擴張或減縮應受判決事項之聲明者；(七)不甚礙被告之防禦及
    訴訟之終結者，民事訴訟法第二百五十五條第一項第二、三
    、七款定有明文。本件原告於民國一００年十月二十一日具
    狀變更訴之聲明為：「１被告應給付原告新臺幣（下同）五
    萬零八百三十六元，及其中四萬九千九百八十九元自一００
    年十月十五日起至清償日止，按週年利率百分之二十計算之
    利息。２被告應給付原告二十六萬六千九百七十九元，及其
    中二十六萬二千六百六十二元自一００年十月七日起至清償
    日止，按週年利率百分之二十計算之利息。３被告應給付原
    告十八萬七千四百七十八元，及其中十八萬三千六百三十元
    自一００年十月十八日起至清償日止，按週年利率百分之十
    八‧七五計算之利息」，原告上述變更非唯訴訟標的（兩造
    間金錢借貸返還請求權）相同、基礎事實同一（被告積欠原
    告消費借貸款）、僅係擴張應受判決事項之聲明、無礙被告
    之防禦及訴訟之終結，於法自無不合，本院爰就變更後之聲
    明為裁判。
三、被告經合法通知，未於言詞辯論期日到場，核無民事訴訟法
    第三百八十六條各款所列情事，爰依原告之聲請，由其一造
    辯論而為判決，合先敘明。
乙、實體方面
一、原告部分：
（一）訴之聲明：
    １被告應給付原告五萬零八百三十六元，及其中四萬九千九
      百八十九元自一００年十月十五日起至清償日止，按週年
      利率百分之二十計算之利息。
    ２被告應給付原告二十六萬六千九百七十九元，及其中二十
      六萬二千六百六十二元自一００年十月七日起至清償日止
      ，按週年利率百分之二十計算之利息。
    ３被告應給付原告十八萬七千四百七十八元，及其中十八萬
      三千六百三十元自一００年十月十八日起至清償日止，按
      週年利率百分之十八‧七五計算之利息。
（二）原告起訴主張：
    １兩造於八十五年四月十九日訂立信用卡契約，約定由被告
      向原告領用卡號0000000000000000號威
      士信用卡，被告得持該卡於特約商店簽帳消費，並於次月
      繳款截止日前向原告清償，逾期應按年息百分之二十計付
      利息。詎被告自九十八年十二月十七日起即未依約繳款，
      至一００年十月十七日止，被告持卡共積欠十八萬七千四
      百七十八元，及其中十八萬三千六百三十元自一００年十
      月八日起至清償日止，按年息百分之二十計算之利息，迄
      未給付。爰依兩造間信用卡契約請求被告給付原告十八萬
      七千四百七十八元，及其中十八萬三千六百三十元自一０
      ０年十月八日起至清償日止，按年息百分之十八‧七五計
      算之利息。
    ２兩造復於九十二年五月二十六日訂立信用卡契約，約定由
      被告向原告領用卡號0000000000000000
      號威士信用卡，被告得持該卡於特約商店簽帳消費，並於
      次月繳款截止日前向原告清償，逾期應按年息百分之二十
      計付利息。詎被告自九十八年五月二十六日起即未依約繳
      款，至一００年十月六日止，被告持卡共積欠二十六萬六
      千九百七十九元，及其中二十六萬二千六百六十二元自一
      ００年十月七日起至清償日止，按年息百分之二十計算之
      利息，迄未給付。爰依兩造間信用卡契約請求被告給付原
      告二十六萬六千九百七十九元，及其中二十六萬二千六百
      六十二元自一００年十月七日起至清償日止，按年息百分
      之二十計算之利息。
    ３兩造另於九十八年四月二十一日訂立貸款契約，約定由被
      告向原告借款二萬八千元，借款期間自九十八年四月二十
      一日起至一０三年四月二十一日止，分十八期，自撥款日
      起依年金法，以一個月為一期，按月攤還本金及利息，利
      息按年利率百分之十五‧九八固定計算，如未按期支付足
      額之應攤還金額時，按本金餘額依年利率百分之二十計算
      遲延利息，如有任何一宗債務不依約清償本金或不依約支
      付利息、費用或其他應付款項時，債務視為全部到期。兩
      造於九十八年十一月十三日將前開信用額度調高至六萬一
      千八百七十九元。詎被告僅攤還本息至九十九年一月十四
      日止，即未依約清償，債務視為全部到期，計至一００年
      十月十五日止，尚積欠五萬零八百三十六元，及其中四萬
      九千九百八十九元自一００年十月十五日起至清償日止，
      按週年利率百分之二十計算之利息，迄未清償。
    ４爰依兩造間貸款契約、信用卡契約請求被告給付共五十萬
      五千二百九十三元，及按附表所示金額、期間、利率計算
      之利息。
（三）證據：提出信用卡申請書、約定條款、卡友貸款申請書暨
      約定書、個人信用貸款約定書、電腦帳務資料。
二、被告經合法通知，無正當理由未到庭，亦未提出書狀為任何
    聲明或陳述。
三、原告主張之事實，業據提出信用卡申請書、約定條款、卡友
    貸款申請書暨約定書、個人信用貸款約定書、電腦帳務資料
    為證，核屬相符，被告經合法通知，無正當理由未到庭，亦
    未提出書狀為任何聲明或陳述，依民事訴訟法第二百八十條
    第三項規定，視同自認，原告之主張應堪信為真實。從而，
    原告依兩造間信用卡契約、個人信用貸款契約請求被告給付
    如主文所示之金額、利息，洵屬有據，應予准許。
據上論結，本件原告之訴有理由，依民事訴訟法第三百八十五條
第一項前段、第七十八條，判決如主文。
中    華    民    國   100    年    12    月    27    日
                    民事第八庭  法  官  洪文慧
上列正本核與原本無異。
如不服本判決，得於判決書送達之翌日起二十日內，以書狀敘述
理由，向本庭提起上訴，如委任律師提起上訴者，應一併繳納上
訴審裁判費。
中    華    民    國   100    年    12    月    27    日
                                書記官  林佳慧
附表：被告應給付之利息
┌──────────┬──────────────┐
│   本金（新臺幣）   │        利       息         │
├──────────┼──────────────┤
│（信用卡契約）      │自民國一００年十月十八日起至│
│壹拾捌萬仟陸佰拾│清償日止，按週年利率百分之十│
│元                  │八點七五計算。              │
├──────────┼──────────────┤
│（信用卡契約）      │自民國一００年十月七日起至清│
│貳拾陸萬貳仟陸佰陸拾│償日止，按週年利率百分之二十│
│貳元                │計算。                      │
├──────────┼──────────────┤
│（個人信用貸款契約）│自民國一００年十月十五日起至│
│肆萬玖仟玖佰捌拾玖元│清償日止，按週年利率百分之二│
│                    │十計算。                    │
└──────────┴──────────────┘